【裁判字號】    99,家訴,73
【裁判日期】    990406
【裁判案由】    認領無效
【裁判全文】
臺灣板橋地方法院民事裁定              99年度家訴字第73號
原      告  丙○○
被      告  甲○○
            乙○○
上當事人間請求確認認領無效事件，本院裁定如下：
  主  文
原告之訴駁回。
訴訟費用由原告負擔。
  理  由
一、原告起訴主張：被告甲○○勾結煽動被告乙○○偽造生父及
    配偶，被告甲○○生父應為張天賜，依證物一第三項被告甲
    ○○手寫戶籍謄本涉本籍塗改痕跡台中市西屯區林厝里1鄰
    與同戶右頁張英福、張雪鈴本籍及生母王猜相同吻合，王猜
    配偶為張天賜，足證被告甲○○生父應為張天賜，而非被告
    乙○○，且被告甲○○年齡比原告之子江文吉大十多歲，竟
    於民國77年7 月8 日才被被告乙○○認領，足證被告甲○○
    生父應為張天賜。依證物二被告甲○○手寫戶籍謄本涉本籍
    塗改痕跡本籍與原籍臺中市西屯區林厝里1 鄰與生父張天賜
    手寫戶籍謄本本籍及住址至96年戶籍謄本地址相同吻合，足
    證被告甲○○生父應為張天賜。被告甲○○涉於92年勾結臺
    灣板橋地方法院及93年臺灣高等法院民事庭法官，判決書涉
    偽造原告主張被告乙○○於77年7 月8 日經認領被告甲○○
    為其子之事實，偽造原告之子江文吉ＤＮＡ詐騙被告乙○○
    ，偽造被告甲○○於77年7 月8 日為被告乙○○認領之戶籍
    登記，應為認領無效，臺灣高等法院93年家上字第83號民事
    判決確定應為無效廢棄。被告甲○○應與張天賜ＤＮＡ鑑定
    改回生父張天賜戶籍。爰起訴請求確認被告乙○○認領被告
    甲○○之行為無效等語。
二、按確定判決既判力之主觀範圍，依民事訴訟法第401 條之規
    定決之，惟在親子事件程序，事關公益，法院就認領無效、
    撤銷認領或確認親子關係成立或不成立之訴所為之判決，對
    於第三人亦有效力，民事訴訟法第596 條第1 項準用同法第
    582 條第1 項定有明文。此項判決，應包括原告勝訴及敗訴
    之確定判決在內。次按原告之訴，其訴訟標的為確定判決之
    效力所及者，法院應以裁定駁回之，同法第249 條第1 項第
    7 款亦有明文。
三、經查：原告之子江文吉前曾起訴主張被告乙○○與被告甲○
    ○間並無血緣關係，請求確認被告乙○○在77年7 月8 日認
    領被告甲○○為其子之行為無效，經本院審理後認被告乙○
    ○、甲○○間確有父子血緣關係，被告乙○○於77年7 月8
    日認領被告甲○○為其子之認領行為與事實相符而屬有效，
    而於92年12月15日以92年度親字第99號民事判決駁回原告之
    子江文吉之訴，同案並經臺灣高等法院於93年6 月30日以93
    年度家上字第83號民事判決駁回原告之子江文吉之上訴而確
    定在案，此經本院調閱查明屬實，是依民事訴訟法第596 條
    第1 項準用同法第582 條第1 項之規定，法院就前開原告之
    子江文吉所提認領無效之訴所為之敗訴判決，對於第三人亦
    有效力，原告復提起本件訴訟請求確認被告乙○○認領被告
    甲○○之行為無效，自為法所不許。從而，原告之訴，依民
    事訴訟法第249 條第1 項第7 款規定，應以裁定駁回之。
四、依民事訴訟法第249 條第1 項第7 款、第95條、第78條，裁
    定如主文。
中    華    民    國    99    年    4     月    6     日
                  家事法庭法  法  官  葉靜芳
上為正本係照原本作成。
如對本裁定抗告，須於裁定送達後10日內向本院提出抗告狀。
中    華    民    國    99    年    4     月    6     日
                              書記官  劉春美

司法院資訊處製作；財團法人民間司法改革基金會備份。
